【裁判字號】    98,上訴,4553
【裁判日期】    981130
【裁判案由】    毒品危害防制條例
【裁判全文】
臺灣高等法院刑事判決                98年度上訴字第4553號
上  訴  人
即  被  告  甲○○
上列上訴人因違反毒品危害防制條例案件，不服臺灣板橋地方法
院98年度訴字第2963號，中華民國98年10月8日第一審判決（起
訴案號：臺灣板橋地方法院檢察署98年度毒偵字第5128號），提
起上訴，本院判決如下：
    主  文
上訴駁回。
    理  由
一、依刑事訴訟法第350條、第361條、第362條、第367條規定，
    不服地方法院之第一審判決而上訴者，須提出上訴書狀，並
    應敘明具體理由，為上訴必備之程式；其所提出之書狀未敘
    述上訴理由，或僅曾以言詞陳述上訴理由者，均應於上述期
    間屆滿後20日內補提理由書於第一審法院。第一審法院經形
    式審查，認逾期未補提上訴理由者，應定期間先命補正；逾
    期未補正者，為上訴不合法律上之程式，應以裁定駁回。倘
    已提出上訴理由，但所提非屬具體理由者，則由第二審法院
    以上訴不合法律上之程式，判決駁回。而所謂具體理由，必
    係依據卷內既有訴訟資料或提出新事證，指摘或表明第一審
    判決有何採證認事、用法或量刑等足以影響判決本旨之不當
    或違法，而構成應予撤銷之具體事由，始克當之（例如：依
    憑證據法則具體指出所採證據何以不具證據能力，或依憑卷
    證資料，明確指出所為證據證明力之判斷如何違背經驗、論
    理法則）；倘僅泛言原判決認定事實錯誤、違背法令、量刑
    失之過重過輕微，而未依上揭意旨指出具體事由，或形式上
    雖已指出具體事由，然該事由縱使屬實，亦不足以認為原判
    決有何不當或違法者（例如：對不具有調查必要性之證據，
    法院未依聲請調查亦未說明理由，或援用證據不當，但除去
    該證據仍應為同一事實之認定），皆難謂係具體理由，俾與
    第二審上訴制度旨在請求第二審法院撤銷、變更第一審不當
    或違法之判決，以實現個案救濟之立法目的相契合，並節制
    濫行上訴（最高法院97年度台上字第892號判決參照）。
二、本件上訴人即被告甲○○上訴狀理由略以：懇請法官大人可
    否將所有案件全部判完再執行，因前後所犯的罪有三件，一
    條一條判罪會比較重，被告結婚有三位子女，家中經濟不好
    ，妻子一人無法負擔，而被告也知錯了，懇請法官大人給予
    被告一次機會悔改，判輕一點，早日返鄉好重新做人云云。
三、查本案原審判決以被告甲○○對於施用毒品犯行坦承不諱，
    而被告為警查獲後所採集之尿液檢體，經送請台灣尖端先進
    生技醫藥股份有限公司以酵素免疫分析法、氣相層析質譜儀
    分析法確認檢驗結果呈嗎啡、甲基安非他命陽性反應，有該
    公司濫用藥物檢驗報告附卷可稽，足認被告上開任意性之自
    白確與事實相符。並以被告施用毒品之前科歷程，認公訴人
    訴人逕予追訴，並無不合，認定被告有施用第一級毒品海洛
    因、第二級毒品甲基安非他命之犯行。並審酌被告雖非累犯
    ，惟前有多項刑事紀錄，素行非佳、犯後坦承犯行而態度良
    好，暨其犯罪之動機、目的、所生危害等一切情狀，分別量
    處有期徒刑6月、有期徒刑4月之刑，均諭知易科罰金之折算
    標準，復定其應執行刑有期徒刑8月，併依司法院大法官會
    議釋字第662號解釋揭櫫之意旨，諭知易科罰金之折算標準
    。核其認事用法並無違誤，量刑亦稱妥適。
四、上訴人上訴意旨泛稱略以：請求從輕量刑云云，惟查，施用
    第一級、第二級毒品，分別為6月以上5年以下有期徒刑之罪
    以及3年以下有期徒刑之罪。被告前已有多項刑事紀錄，原
    審就上開之罪分別判處有期徒刑6月、有期徒刑4月，尚難謂
    過重；且法院所為刑之酌定，本屬自由裁量事項，倘未逾法
    定裁量範圍，即難謂其職權之行使有違誤。至上訴人復稱：
    可否將所有案件全部判完再執行云云，係屬執行事項，非有
    關判決之實體事項，自非屬上訴第二審之具體理由。依上開
    說明，上訴人所述，不足以認為原判決有何不當或違法者，
    即與未敘述具體理由無異，其所為上訴，即不符合上訴之法
    定要件，爰不經言詞辯論予以駁回。
五、據上論斷，應依刑事訴訟法第367條前段、第372條，判決如
    主文。
中    華    民    國    98    年    11    月    30    日
                  刑事第六庭  審判長法  官  林堭儀
                                    法  官  張明松
                                    法  官  吳淑惠
以上正本證明與原本無異。
施用第一級毒品部分如不服本判決，應於收受送達後10日內向本
院提出上訴書狀，其未敘述上訴之理由者並得於提起上訴後10日
內向本院補提理由書（均須按他造當事人之人數附繕本）「切勿
逕送上級法院」。
其餘不得上訴。
                                    書記官  陳雅加
中    華    民    國    98    年    12    月    3     日


司法院資訊處製作；財團法人民間司法改革基金會備份。
